【裁判字號】    97,上易,1062
【裁判日期】    980316
【裁判案由】    竊盜等
【裁判全文】
臺灣高等法院高雄分院刑事判決        97年度上易字第1062號
上  訴  人
即  被  告    庚○○
選任辯護人    陳純青    律師
上列上訴人因竊盜案件，不服臺灣屏東地方法院97年度易字第34
5 號中華民國97年10月28日第一審判決（起訴案號：臺灣屏東地
方法院檢察署96年度偵字第3897號），提起上訴，本院判決如下
：
     主  文
上訴駁回。
    事  實
一、庚○○意圖為自己不法之所有，於民國（以下同）96年6 月
    12 日10 時許，駕駛膠筏停靠丁○○○所承租坐落屏東縣東
    港鎮○○段1346地號土地上魚塭旁之靠近大鵬灣堤岸處，身
    著潛水頭套、潛水上衣、Ｓ腰帶（含鉛塊），背負氧氣筒（
    含背帶）及配戴水鏡及呼吸氣管，徒手侵入丁○○○上開魚
    塭內，著手搜尋及抓取上開魚塭內養殖蚵及螃蟹等漁產，惟
    未及抓獲上開魚塭內養殖之蚵及螃蟹等漁產，即為丁○○○
    察覺，報警於同日11時30分許，在上開魚塭內查獲，並扣得
    庚○○所有之潛水頭套1 頂、潛水上衣1 件、Ｓ腰帶（含鉛
    塊）1 條、氧氣筒（含背帶）1 支、水鏡1 個及呼吸氣管1
    條。
三、庚○○與甲○○共同基於意圖為自己不法所有之犯意聯絡，
    於96年6 月15日12時許，2 人先於屏東縣東港鎮南平里環灣
    處，共乘庚○○之膠筏，前往屏東縣東港鎮○○○○○道路
    偉鑫營造股份有限公司（下稱偉鑫公司）所承包之H03 工地
    處，趁無人注意之際，共同竊取該工地內之(1)廢鐵一批（重
    約三百公斤）、(2)手搖式滑輪鏈條拉桿二台、(3)手握式砂輪
    機一台、及(4)電動壓式螺栓一台得手。得手後，甲○○及庚○○利用左列膠筏將左列竊得物品，載回屏東縣東港鎮○○
    里路地，再利用車號D9－4151 號 自用小貨車，於同日15時
    許，將左列(1)廢鐵一批，攜往由知情之己○○所經營設於屏
    東縣東港鎮○○段1411 -1 地號上資源回收場變賣，得款25
    00元，由甲○○及庚○○二人朋分花用殆盡。己○○則於同
    年6 月23日將買受之上開廢鐵，轉售予不知情之洪泳田。另
    竊得左列(2)之物，由庚○○將之藏放在屏東縣東港鎮○○路
    大鵬灣旁蚵寮之膠筏上，供己使用，至竊得左列(3)(4)之物，
    則由甲○○於同年月15日16時許，寄放在不知情郭仲祐設於
    屏東縣新園鄉○○路段之汽車保養廠內。嗣於96年7 月7日
    ，經偉鑫公司工務經理戊○○報警而循線查獲，並先後自(一)
    不知情陳淑櫻位於屏東縣東港鎮○○路22號處，扣得懸臂式
    工作車支撐拉桿1 支；(二)不知情曾浚誠位於屏東縣東港鎮○○段456 之8 地號土地之資源回收場處，扣得真空式油壓真
    空式千斤頂2 台；(三)自庚○○所有停放在屏東縣東港鎮○○
    路大鵬灣旁蚵寮膠筏處扣得手搖式滑輪鏈條拉桿2 台；(四)自
    不知情郭仲祐設於屏東縣新園鄉○○路段之汽車保養廠內，
    扣得手握式砂輪機及電動壓式螺栓各1 台（上開(一)至(四)扣得
    物品均已發還戊○○）。
五、案經屏東縣警察局東港分局移送臺灣屏東地方法院檢察署檢
    察官偵查起訴。
    理  由
壹、證據能力部分：
一、按筆錄內所載之被告陳述與錄音之內容不符者，其不符之部
    分，不得作為證據，刑事訴訟法第100 條之1 第2 項定有明
    文。本件共同被告甲○○於96年7 月9 日及同年10月7 日警
    詢筆錄固記載其有告知己○○所出售之廢鐵是竊自被害人戊○○於大鵬灣之工地云云（見警卷第7 、13頁），惟經原審
    勘驗警詢錄音，警詢筆錄第7 頁部分，並未錄到上開文字之
    記載，警詢筆錄第13頁部分，甲○○係供述是在大鵬灣工地
    「載」的等語，上開未錄音或記載不符部分，此部分自不得
    作為證據。
二、按被告以外之人於審判外之言詞或書面陳述，除法律有規定
    者外，不得作為證據，刑事訴訟法第159 條第1 項定有明文
    。本件證人丁○○○、甲○○於警詢中之供證，對被告庚○○而言，係屬被告以外之人於審判外之言詞陳述，上訴人庚○○及辯護人已明示不同意作為證據使用，依上開法條規定
    ，自不得作為證據。
三、按被告以外之人於偵查中向檢察官所為之陳述，除顯有不可
    信之情況者外，得為證據，刑事訴訟法第159 條之1 第2 項
    定有明文。本件證人丁○○○、甲○○於偵查中之供證，係
    於檢察官面前所為之供述，且經依法具結，而在實務運作上
    檢察官原則上皆能遵守法律規定，不致違法取供，其可信度
    極高，又查無顯不可信之情況，且上開證人均於審理中到庭
    供證，已賦予上訴人庚○○反對詰問之機會，依上開法條規
    定，自得作為證據。
貳、實體部分：
二、訊之上訴人庚○○矢口否認竊盜，辯稱：我是在大鵬灣內捉
    螃蟹，被丁○○○魚塭附近之排水涵洞吸入該魚塭內，不是
    潛入魚塭內行竊，另甲○○告知我大灣鵬工地經理交代其幫
    忙整理工地，請我幫忙載運廢鐵至己○○處販賣，我不知甲○○是去行竊云云。惟查：
(一)證人即被害人丁○○○迭於偵查、原審及本院審理中具結供
    證：我看到庚○○把膠筏停在我魚塭旁，然後進入我的魚塭
    ，我報警後，警察以竹竿打水叫庚○○起來，庚○○仍不起
    來，過約10分鐘，庚○○才起來，當時是退潮，水是從魚塭
    往大鵬灣方向流出去，庚○○不可能被涵洞吸入魚塭內等語
    （96年偵字第3897號卷第11、12頁、原審卷第52頁、本院98
    年2 月16日本院審判筆錄），核與證人即查獲員警乙○○於
    原審審理中陳稱：是被害人打電話報警，說有人在其魚塭內
    要偷魚，我和同事過去魚塭，庚○○是在魚塭內游了3 、4
    分鐘，我們敲打水面，庚○○才浮上來，當時是退潮，庚○○不可能被吸進去，且我發現他的地方距離涵洞有八、九十
    公尺等情大致相符（見原審卷第73頁背面、第74頁），本院
    審理中警員乙○○仍為相同之陳述（見98年年2 月16日本院
    審判筆錄），復有現場及查獲照片12張附卷可稽，且96年6
    月12日10至12時間之本件案發時刻確係退潮時段，亦有潮位
    調合分析時序圖附卷可憑（警一卷第18頁），上訴人庚○○
    自不可能經涵洞之水流吸入魚塭內，更足佐認證人證言之真
    實性。又潛水時被涵洞之水流吸入，一般人會因恐慌於吸入
    後立即浮出水面，上訴人庚○○竟仍於魚塭內潛水逗留，迄
    他人以竹竿拍打水面，方浮出水面，顯違常情，益徵其所辯
    ，係屬卸責之詞，不足採信。又現場查獲之警員乙○○已陳
    稱：發現被告的地方距離涵洞有八、九十公尺遠等語（已如
    前述，是辯護人辯稱：大鵬灣潮汐與東港外海不同云云，証
    人即被告之妻丙○○陳稱：潛水設備很重，因潛水設備重不
    可能穿潛水設備越過有洞的擋土牆等語，仍不能為上訴人庚○○有利之証明。
(二)上訴人庚○○於警詢中已坦承：甲○○在大灣鵬H03 工地處
    及貨櫃屋內行竊時，我在現場負責載運贓物等語（見警二卷
    第16頁），證人即共同被告甲○○於偵查中具結供證：廢鐵
    300 公斤等物是我和庚○○一起偷的等語（96年偵字第6887
    號卷第17頁），甲○○於原審審理中亦陳稱：我與庚○○是
    一起提議去偷的等語（見原審卷第53頁），再參以被害人戊○○亦於原審陳稱：工具是放在貨櫃屋內鎖起來，鐵亦有塗
    上綠漆，看起來不像是報廢的鐵材等語（見原審卷第54頁）
    ，上訴人庚○○見狀，豈有不啟疑之理，足認其係與甲○○
    共同行竊無訛。至上訴人庚○○於審理中提出其與甲○○間
    之對話錄音佐認其係遭甲○○欺騙陷害之情，惟觀諸2 人對
    話內容，或係庚○○自行陳述，或係庚○○之誘導詢問，甲○○並無明確陳述庚○○不知行竊之情，有錄音譯文附卷可
    稽，況甲○○已於偵審中供證如上，並均經具結在卷，而甲○○供出庚○○，並無法免除其竊盜犯行，衡情應無甘冒偽
    證罪責而誣攀上訴人庚○○之可能，且在外之陳述易受人情
    困擾影響，因認甲○○於偵審中具結之證言應屬真實可採。
  綜上所述，因証人即現場查獲之警員乙○○已陳稱：發現被告
  的地方距離涵洞有八、九十公尺遠等語，上訴人庚○○雖辯稱
  ：我是在大鵬灣內捉螃蟹，被丁○○○魚塭附近之排水涵洞吸
  入該魚塭內，不是潛入魚塭內行竊云云，因發現時上訴人距離
  涵洞有八、九十公尺遠，上訴人庚○○自不可能遭該涵洞所吸
  入，又上訴人庚○○辯謂捉螃蟹，惟並未見到其所捉之螃蟹，
  應是竊取被害人丁○○○養殖之魚產；又上訴人庚○○於警詢
  中已坦承：甲○○在大灣鵬H03 工地處及貨櫃屋內行竊時，我
  在現場負責載運贓物等語，而證人即共同被告甲○○於偵查中
  具結供證：廢鐵300 公斤等物是我和庚○○一起偷的等語，足
  見上訴人庚○○確有竊盜行為，事証明確，上訴人庚○○嗣後
  翻異前詞，所辯係卸責之詞，不足採信，其犯行已堪認定。
二、核上訴人庚○○行竊丁○○○魚塭部分，係犯刑法第320 條
    第3 項、第1 項之竊盜未遂罪；上訴人庚○○在大灣鵬H03
    工地處及貨櫃屋內行竊，此部分係犯同法第320 條第1 項之
    竊盜罪，上訴人庚○○與甲○○就竊取大灣鵬H03 工地處及
    貨櫃屋內之鐵器，此部分有犯意聯絡及行為分擔，為共同正
    犯。上訴人庚○○2 次竊盜犯行，犯意各別，應予分論併罰
    。上訴人庚○○行竊魚塭部分，已著手於犯罪行為之實施而
    未得手，為未遂犯，此部分應依刑法第25條第2 項規定減輕
    其刑。
三、原審適用刑法第28條、第320 條第1 項、第3 項、第25 條
    第2 項、第51條第5 款、第38條第1 項第2 款規定，並審酌
    上訴人庚○○身強力壯，不思以己力賺取所需，竟2 次行竊
    他人財物，行為誠屬不當，犯後執詞狡辯，態度不佳，其竊
    盜所得非鉅，所生危害非大等一切情狀，分別量處5 月、6
    月，並定其應執行刑為有期徒刑9 月。扣案之潛水頭套1 頂
    、潛水上衣1 件、Ｓ腰帶（含鉛塊）1 條、氧氣筒（含背帶
    ）1 支、水鏡1 個及呼吸氣管1 條，係上訴人庚○○所有，
    已據其供明在卷（見原審卷第109 頁背面），且供其行竊魚
    塭犯行之用，依刑法第38條第1 項第2 款規定宣告沒收。經
    核原判決認事用法並無不合，量刑亦屬適當，上訴人庚○○
    上訴否認竊盜，為無理由，應予駁回。
據上論斷，應依刑事訴訟法第368條，判決如主文。
本案經檢察官許美女到庭執行職務。
中    華    民    國    98    年    3     月    16    日
              刑事第六庭    審判長法  官  王憲義
                                  法  官  邱永貴
                                  法  官  張盛喜
以上正本證明與原本無異。
不得上訴。
中    華    民    國    98    年    3     月    16    日
                                  書記官  黃一秋
附錄本判決論罪科刑法條：
中華民國刑法第320條第1項、第3項
意圖為自己或第三人不法之所有，而竊取他人之動產者，為竊盜
罪，處5 年以下有期徒刑、拘役或5 百元以下罰金。
前二項之未遂犯罰之。


司法院資訊處製作；財團法人民間司法改革基金會備份。
